臺灣士林地方法院民事裁定　　　　　　　100年度聲字第218號
聲　請　人　曾信文
　　　　　　曾心茹
相　對　人　台新國際商業銀行股份有限公司
法定代理人　蔡榮棟
上列當事人間聲請停止執行事件，本院裁定如下：
    主  文
聲請人為相對人供擔保新臺幣捌拾萬元後，本院一百年度司執字
第一八七三六號清償票款執行事件之強制執行程序，於本院一百
年度訴字第五六一號確認債務人異議之訴事件判決確定或撤回起
訴前應暫予停止。
    理  由
一、按有回復原狀之聲請，或提起再審或異議之訴，或對於和解
    為繼續審判之請求，或提起宣告調解無效之訴、撤銷調解之
    訴，或對於許可強制執行之裁定提起抗告時，法院因必要情
    形，或依聲請定相當並確實之擔保，得為停止強制執行之裁
    定，強制執行法第18條第2 項定有明文。
二、本件聲請意旨略以：相對人以聲請人為曾建春繼承人而以本
    院100 年度司執字第18736 號清償借款強制執行事件，聲請
    對聲請人實施執行程序（以下稱系爭執行程序）中。然聲請
    人已提起債務人異議之訴，而以本院100 年度訴字第561 號
    債務人異議之訴事件繫屬中。為此，依強制執行法第18條第
    2 項規定，聲請裁定停止系爭執行程序之執行等語。
三、查相對人前執臺灣臺北地方法院93執荒字第43786 號債權憑
    證為執行名義及證明，向本院民事執行處聲請就本件聲請人
    所有之不動產，於新台幣（以下同）148 萬8,866 元，及自
    83年10月20日起至清償日止，按年息10.75 ％計算之利息，
    暨自83年10月20日起至清償日止，按上開利率20％計算之違
    約金範圍內為強制執行，現以系爭執行程序實施強制執行中
    。嗣因聲請人主張依據修正後民法條之規定，得不繼承曾建
    春之債務為由，於100 年5 月26日對相對人提起債務人異議
    之訴，而以本院年度訴字第號訴訟事件繫屬中，業經本院調
    取上開強制執行及民事訴訟卷宗查核屬實。
四、本院審酌聲請人已對相對人提起債務人異議之訴，如不停止
    系爭執行程序之執行，則嗣聲請人所提起之本案訴訟如獲勝
    訴判決時，其所有之不動產如遭拍定，恐將受有難以回復之
    損害，堪認確有前揭強制執行法第18條第2 項所定之事由，
    且有裁定停止系爭執行程序之必要。但為使相對人如因此停
    止執行程序，致受償時間延滯受有損害時，得有賠償之適當
    擔保，仍應併命聲請人為相對人提供相當之擔保。
五、又法院依強制執行法第18條第2 項定擔保金額而准許停止強
    制執行之裁定者，該項擔保係備供債權人因停止執行所受損
    害之賠償，其數額應依標的物停止執行後，債權人未能即時
    受償或利用該標的物所受之損害額，或其因另供擔保強制執
    行所受之損害額定之，非以標的物之價值或其債權額為依據
    （最高法院86年度台抗字第442 號、91年度台抗字第429 號
    裁定意旨參照）。本件相對人於系爭執行程序，係以臺灣臺
    北地方法院93執荒字第43786 號債權憑證為執行名義及證明
    ，向本院民事執行處聲請就本件聲請人所有之不動產，於14
    8 萬8,866 元，及自83年10月20日起至清償日止，按年息10
    .75 ％計算之利息，暨自83年10月20日起至清償日止，按上
    開利率20％計算之違。是本件相對人因停止強制執行程序所
    可能受之損害，為通常情形下，於停止期間債權無法因續行
    執行而受償之相當於利息損失。茲參酌本件訴訟標的金額為
    148 萬8,866 元，為不得上訴第三審之事件，依各級法院辦
    案期限實施要點第2 條第1 款、第7 款規定，民事通常程序
    第一審審判案件為1 年4 月、第二審為2 年等計之，推估本
    件停止執行之期間約為3 年4 月，而相對人聲請強制執行時
    本利債權金額合約為467 萬3,923 元（不滿1 元部分4 捨5
    入，詳如後附計算書），則停止執行期間，相對人可能受之
    損害額，以法定遲延利率即年息5 ％計算，約為77萬8,987
    元，另考量如有其他原因致訴訟遲滯之因素，應酌予提高為
    80萬元。是本院認相對人因此執行程序之停止所可能受之損
    害，而應由聲請人供擔保之數額，以80萬元為相當，爰酌定
    為聲請人應供擔保之金額裁定如主文。
六、依強制執行法第18條第2 項裁定如主文。
中    華    民    國   100    年    5     月    27    日
                  民事第二庭  法  官  蕭錫証
以上正本證明與原本無異。
如對本裁定抗告，應於裁定送達後10日內向本院提出抗告狀，並
繳納抗告費新臺幣1,000 元。
中    華    民    國   100    年    5     月    27    日
                              書記官  何婉菁
計算書：
一、債權本金148 萬8,866 元。
二、利息：自83年10月20日至100 年5 月26日約為16年又7 月，
    按年息10.75％計算為265萬4213.82元。
三、違約金：自83年10月20日至100 年5 月26日約為16年又7 月
    ，按年息2.15％計算為53萬842.76元。
四、合計：148 萬8,866 元+265萬4213.82 元+53 萬842.76元＝
    0000000.58元。